臺灣澎湖地方法院刑事判決　　　　　　　　　　　　　　　九十一年度易字第一號
　　公　訴　人　臺灣澎湖地方法院檢察署檢察官
　　被　　　告　甲○○
右列被告因竊盜案件，經檢察官提起公訴（九十年度偵字第五九一號、第六二三號）
及移送併辦（九十一年度偵字第七二號、第九三號），本院判決如左：
    主  文
甲○○連續於夜間侵入住宅竊盜，處有期徒刑壹年。扣案之鑰匙壹串（肆支）、白手
套壹雙及手電筒壹支均沒收。
    事  實
一、甲○○連續基於意圖為自己不法所有之概括犯意，自民國九十年十月八日九時許
    起，至九十一年二月五日十三時許止，在澎湖縣馬公市○○里○○路六一巷二弄
    四號等地，以爬窗入室等方式，於日間或夜間竊得壬○○等人之財物；其竊盜時
    間、地點、犯罪方法、被害人姓名及所竊財物均詳如附表所示。嗣經警循線查獲
    上情，並扣得其所有供犯罪所用之鑰匙一串（四支）、白手套一雙及手電筒一支
    。
二、案經澎湖縣警察局馬公分局報請臺灣澎湖地方法院檢察署檢察官偵查起訴及移送
    併辦。
    理  由
一、訊據被告甲○○對於右揭犯罪事實，坦承不諱，核與被害人丙○○、戊○○、癸
    ○○、庚○○、丁○○、乙○○、寅○○、丑○○、子○○、己○○、辛○○及
    壬○○於警訊及本院審理中指述之情節相符，並有扣案之鑰匙一串（四支）、白
    手套一雙及手電筒一支可稽，且有贓物認領保管收據、當鋪收當物品日報表、扣
    押書、刑案現場平面圖及照片附卷足憑。本件事證已臻明確，被告犯行堪以認定
    ，應予依法論科。
二、按用鑰匙開鎖啟門或利用門未上鎖推開入室均非越入之行為（參照最高法院二十
    二年上字第四五四號判例）。又窗戶具防閑作用，為安全設備（參照四十五年台
    上字第一四四三號判例）。核被告附表編號一、二爬窗入屋行竊之行為，均係犯
    刑法第三百二十一條第一項第二款踰越安全設備竊盜罪，附表編號三、四、五、
    八、九、十、十一、十二開門走入屋內或店內行竊之行為，均係犯刑法第三百二
    十條第一項普通竊盜罪，附表編號六於夜間開門走入屋內行竊之行為，係犯刑法
    第三百二十一條第一項第一款於夜間侵入住宅竊盜罪，附表編號七於夜間開門走
    入屋內行竊惟未得手之行為，則係犯刑法第三百二十一條第二項、第一項第一款
    於夜間侵入住宅竊盜未遂罪（被告主觀上既以竊盜為目的侵入丑○○住處，並以
    手電筒開始照明搜尋財物，縱其所欲物色之財物尚未將之移入自己支配管領之下
    ，惟從客觀上已足認其行為係與竊取他人財物之行為有關，且屬具有一貫接連性
    之密接行為，顯然已著手於竊盜行為之實行，自應成立刑法第三百二十一條第二
    項、第一項第一款於夜間侵入住宅竊盜罪之未遂犯，參照最高法院八十四年台上
    字第四三四一號判決）。被告先後多次犯罪行為，時間緊接，犯罪構成要件相同
    ，顯係基於概括之犯意反覆為之，應依連續犯之規定論以情節較重之刑法第三百
    二十一條第一項第一款於夜間侵入住宅竊盜一罪，並依法加重其刑。爰審酌被告
    附表編號一至七之犯行經檢察官於九十年十一月、十二月間偵查並提起公訴後，
    竟未生警惕，仍連續為附表編號八至十二之竊盜犯行，其輕忽法律之心態，至不
    足取，惟其無前科紀錄，此有台灣高等法院被告全國前案紀錄表乙份在卷可按，
    素行尚佳，且年紀尚輕，因一時短於思慮而罹罪章等一切情狀，量處如主文所示
    之刑。扣案之鑰匙一串（四支）、白手套一雙及手電筒一支均係被告所有供犯罪
    所用之物，業據被告供述屬實，爰依刑法第三十八條第一項第二款之規定，併宣
    告沒收之。
三、附表編號八至十二所示之移送併辦部分與附表編號一至七所示之起訴論罪部分有
    連續犯之關係，屬裁判上一罪，為起訴效力所及，本院應一併審理，附此敘明。
據上論斷，應依刑事訴訟法第二百九十九條第一項前段，刑法第五十六條、第三百二
十一條第一項第一款、第三十八條第一項第二款，判決如主文。
本案經檢察官王全中到庭執行職務
中    華    民    國      九十一        年      四         月   十八    日
                               臺 灣 澎 湖 地 方 法 院 刑 事 庭
                                     法    官  陳     順     輝
右正本證明與原本無異。
如不服本判決，應於判決送達後十日內，向本院提出上訴狀（須附繕本）。
中    華    民    國      九十一        年      四         月   十八    日
                                     書 記 官  賴     淑     萍
附錄本案論罪科刑法條全文
刑法第三百二十一條第一項第一款：
犯竊盜罪而有左列情形之一者，處六月以上五年以下有期徒刑。
一、於夜間侵入住宅或有人居住之建築物、船艦、或隱匿其內而犯之者。
附表
編號     時    間     地      點      方    式   被害人   竊得財物   備註
一     九十年十月八   澎湖縣馬公市    從住宅後   壬○○   新台幣四
       日九時許       西衛里五福路    方窗戶爬            千二百元
                      六一巷二弄四    入屋內行            、金戒指
                      號住宅          竊                  四只、金
                                                          墜子一條
                                                          、金手鍊
                                                          一條、攝
                                                          影機一台
                                                          及配件（
                                                          含充電器
                                                          一台、電
                                                          池一塊、
                     AV端子一
                                                          條、袋子
                                                          一個）、
                                                          錄影帶五
                                                          捲
二     九十年十月十   澎湖縣馬公市    從住宅側   己○○   新台幣五
       二日十時許     重光里四０之    邊窗戶爬            千元
                      二號住宅        入屋內行
                                      竊
三     九十年十月十   澎湖縣馬公市    以自備鑰   子○○   新台幣五 侵入住
       五日十時許（   重光里二二之    匙一串（            百元、金 宅部分
       起訴書誤載為   一號住宅        四支）開            戒指二只 未據告
       十月二十九日                   啟側門走            、金手鍊 訴
       上午九時許）                   入屋內行            一條、金
                                      竊                  項鍊一條
                                                          、金墜子
                                                         一個、玉
                                                          墜子一個
四     九十年十一月   澎湖縣馬公市    以自備鑰   乙○○   新台幣七  同右
       八日十時許     東衛里二一０    匙一串（            百元、山
                      號住宅          四支）開            水牌DVD
                                      啟大門走            放影機一
                                      入屋內行            台
                                      竊
五     九十年十一月   澎湖縣馬公市    同右       寅○○   新台幣五  同右
       八日十一時許   三多路三七三                        百元、HD
                      號住宅                               T點唱機
                                                          一台及遙
                                                          控器一個
六     九十年十一月   澎湖縣馬公市    手戴白手   辛○○   鑲鑽戒指
       十七日二十時   西衛里光復路    套一雙，            一只、K
       許（夜間） 四四五巷三四    持手電筒            金項鍊一
                      號住宅          一支，以            條、金飾
                                      自備鑰匙            一包（內
                                      一串（四            含戒指二
                                      支）開啟            只、金手
                                      大門走入            環一對、
                                      屋內行竊            金手鍊一
                                                          條、金項
                                                          鍊五條）
七     九十年十一月   澎湖縣馬公市    同右       丑○○   打開手電
       二十五日十九   西衛里五福路                        筒開始照
       時許（夜間）   六一巷四弄三                        明搜尋財
                      號住宅                              物，尚未
                                                          得手時，
                                                          為寅○○
                                   發現逮捕
八     九十一年一月   澎湖縣馬公市    利用住宅   丙○○   新台幣三  侵入住
       二十三日十五   光明里信義路    大門未上            千餘元    宅部分
       時許           一七巷二號住    鎖，推開                      未據告
                      宅              大門走入                      訴
                                      屋內行竊
九     九十一年一月   澎湖縣馬公市    利用商店   戊○○   新台幣一
       二十五日凌晨   中華路一０七    大門未上            千餘元、
       二時許         號商店（天天    鎖，推開            香菸八包
                      專業檳榔店）    夜間無人
                                      看管之檳
                                      榔店大門
                                      走入店內
                                      行竊
十     九十一年一月   澎湖縣馬公市    利用商店   癸○○   新台幣一
       三十一日凌晨   大勇街三二號    側門未上            千五百元
       二時許         商店            鎖，推開         、香菸五
                                      夜間無人            包
                                      看管之商
                                      店側門走
                                      入屋內行
                                      竊
十一   九十一年二月   澎湖縣馬公市    利用住宅   庚○○   行動電話 侵入住
       一日十時許     西衛里光復路    側門未上            一支及配 宅部分
                      三七六巷七號    鎖，推開            件（含充 未據告
                       住宅           側門走入            電器一組 訴
                                      屋內行竊            、電池二
                                                          個）、戒
                                                          指一只、
                                                          女用石英
                                                          錶一只、
                                                          新台幣二
       千餘元
十二  九十一年二月   澎湖縣馬公市     利用住宅   丁○○   戒指三只 同右
      五日十三時許   西衛里坡南路     大門未上            、金墜子
                     三一號住宅       鎖，推開            一個、別
                                      大門走入            針一支、
                                      屋內行竊            鑽戒二個
